臺灣桃園地方法院民事簡易判決
110年度壢簡字第1768號
原      告  徐以侖  
訴訟代理人  石宗波  
被      告  郭翰霖  
訴訟代理人  許佑銘  
            周品言  
上列當事人間請求侵權行為損害賠償事件，原告提起刑事附帶民
事訴訟，經本院刑事庭以110年度桃交簡附民字第64號裁定移送
前來，本院於民國111年6月2日言詞辯論終結，判決如下：
    主      文
一、被告應給付原告新臺幣柒拾陸萬陸仟參佰捌拾玖元。
二、原告其餘之訴駁回。
三、訴訟費用（除減縮部分外）新臺幣肆仟柒佰肆拾元，由被告
    負擔新臺幣貳仟參佰壹拾伍元，餘由原告負擔。
四、本判決原告勝訴部分得假執行。但被告如以新臺幣柒拾陸萬
    陸仟參佰捌拾玖元為原告預供擔保後，得免為假執行。
五、原告其餘假執行之聲請駁回。　　
　　事實及理由
壹、程序方面：
　　按訴狀送達後，原告不得將原訴變更或追加他訴。但擴張或
    減縮應受判決事項之聲明者，不在此限。民事訴訟法第255
    條第1項但書第3款定有明文。本件原告起訴時訴之聲明為：
    (一)被告應給付原告新臺幣(下同)1,130,080元，及自起訴
    狀繕本送達翌日起至清償日止，按年息百分之5計算之利息
    ；(二)供擔保請准宣告假執行。嗣原告陸續變更訴之聲明，
    其最後訴之聲明為：(一)被告應給付原告1,568,948元；(二
    )供擔保請准宣告假執行(見本院卷第97、122頁反面)。原告
    上開所為訴之變更，核屬擴張後復減縮應受判決事項之聲明
    ，與前揭規定相符，應予准許。　　
貳、實體方面：
一、原告主張：
(一)被告於民國109年4月15日上午11時45分許，駕駛車牌號碼00
    0-0000號自小客車(下稱肇事車輛)，沿桃園市中壢區中美路
    往元化路方向行駛，於行駛至中美路與延平路路口(下稱系
    爭路口)時，本應注意車輛行駛時，須注意車前狀況，並隨
    時採取必要之安全措施，而依當時天候晴、日間自然光線、
    柏油路面乾燥、無缺陷、無障礙物、視距良好等情，客觀上
    並無不能注意之情事，竟疏未注意車前狀況，適其前方有原
    告騎乘腳踏自行車自延平路旁停放之捐血車(車牌號碼為000
    -00號，下稱系爭捐血車)前跨越行人穿越道行駛至該處，遂
    遭被告駕車撞擊(下稱本件事故)，致原告人車倒地，因而受
    有第12胸椎及第1-3腰椎楔型壓迫閉鎖性骨折、背部壓傷、
    頭部外傷、左肩擦傷、左臀血腫等傷害(下稱系爭傷害)，被
    告並因前揭過失傷害犯行經本院110年度桃交簡字第628號判
    決(下稱系爭判決)判處拘役48日。
(二)原告因本件事故支出醫療費用共計171,196元、看護費45,60
    0元、就醫交通費18,610元、因傷休養期間受有薪資損失277
    ,668元、保健食品及輔具費用9,527元、後續手術費用600,0
    00元，並受有精神上之痛苦，故請求精神慰撫金450,000元
    ，並扣除已請領強制險78,065元後，合計為1,568,948元，
    為此，爰依民法第184條第1項前段、第191條之2、第193條
    第1項及第195條第1項前段之規定，提起本件訴訟等語，並
    聲明：如前述變更後之聲明所示。
二、被告則以：被告對於系爭判決內容不爭執，其雖有未注意車
    前狀況之過失，但原告亦違規騎乘腳踏自行車穿越行人穿越
    道、系爭捐血車之駕駛亦違規停車影響被告行車視線，故原
    告與有過失。另原告所請求之賠償項目金額部分爭執如下：
(一)醫療費用171,196元部分：　　
　1.原告所提出之醫療單據總額應為174,736元，其中8,246元部
    分被告不爭執，但原告於110年3月19日、4月23日、11月5日
    至111年3月1日係因腰部挫傷分別至大林復健科診所及光隆
    中醫診所就診，而與本件事故無因過關係。
　2.原告因焦慮症及適應障礙症至陳炯旭診所就診，惟上開症狀
    難認係因本件事故所造成，而無因果關係。
　3.原告並未證明其至中美醫院、杏元骨科診所、國軍桃園總院
    、華揚醫院就診與本件事故有因果關係。
(二)看護費45,600元部分：
　　依原告所提之天晟醫院診斷證明書（診字第000000000號，
    下稱系爭診斷證明書A）上醫囑欄僅記載原告需專人看護1個
    月（即30日），又依原告所提之看護證明書上所載1日看護
    費用為1,200元，故30日即為36,000元，逾此部分之請求，
    應予扣除。
(三)就醫交通費18,610元部分：
　　原告並未提出支出就醫交通費之證明，且其計算方式依據不
    明，復經伊以GOOGLE查詢大都會計程車資估算，原告合理之
    就醫交通費為2,940元，逾此部分之請求，應予扣除。
(四)薪資損失277,668元部分：
　　原告主張其因本件事故而請公傷假108日，然既係公傷假即
    代表無扣薪，難認原告因本件事故而受有薪資損失。又原告
    提出之診斷證明書係記載原告需專人看護一個月，故原告因
    本件事故致不能工作期間亦應以一個月為準，並以法定基本
    薪資計算。
(五)保健食品及輔具費用9,527元部分：
　　原告請求購買輔具支出5,760元，被告不爭執，但其他保健
    食品部分，並無醫囑需要食用，欠缺必要性。
(六)後續手術費用60萬元部分：
　　原告提出之因天晟醫院診斷證明書(下稱系爭診斷證明書B)
    係記載原告手術費用預估需花費30萬元至60萬元，惟原告尚
    未支出上開費用，故被告認應以30萬元為適當。
(七)精神慰撫金45萬元部分：
　　原告請求慰撫金金額過高。
(八)並聲明：1.原告之訴駁回；2.如受不利判決，願供擔保，請
    准宣告免為假執行。
三、本院之判斷：　　　
(一)按因故意或過失，不法侵害他人之權利者，負損害賠償責任
    ；汽車、機車或其他非依軌道行駛之動力車輛，在使用中加
    損害於他人者，駕駛人應賠償因此所生之損害，民法第184
    條第1項前段、第191條之2分別定有明文。汽車行駛時，駕
    駛人應注意車前狀況及兩車並行之間隔，並隨時採取必要之
    安全措施，道路交通安全規則第94條第3項亦有明定。經查
    ，原告主張被告於上揭時、地未注意車前狀況，致生本件事
    故，原告因此受有系爭傷害；被告經本院以系爭判決判處拘
    役48日，有系爭判決、醫療費用收據、診斷證明書等件附卷
    可憑（見本院卷第3至5頁反面、17至38頁、65至72頁、80至
    88頁、第99至102頁），並經本院依職權調閱系爭判決卷宗
    核閱無訛。而細繹上開刑事判決之理由，係以被告於警詢、
    偵查中之自白、原告於警詢、偵查中之證述、道路交通事故
    調查報告表㈠㈡、道路交通事故現場圖、診斷證明書、受傷照
    片各1紙、現場照片20張、行車紀錄器翻拍照片及勘驗筆錄
    等為據，並詳述何以其陳述情節及相關證據可採，顯見該刑
    事判決所為之判斷，已經實質調查證據，亦符合經驗法則，
    難認有何瑕疵，自足作為本件判斷之依據。且為被告所不爭
    執，堪信原告此部分主張之事實為真，準此，被告就本件事
    故之發生，具有過失極明，原告請求被告負損害賠償責任，
    自屬有據。
(二)茲就原告請求之項目及金額，分認如下：　　　　　
　1.醫療費用171,196元部分：
　 ⑴按民法第193條第1項規定：「不法侵害他人之身體或健康者
     ，對於被害人因此喪失或減少勞動能力或增加生活上之需
     要時，應負損害賠償責任。」查原告因本件事故受有系爭
     傷害，有系爭診斷證明書A在卷可參（見本院卷第17頁），
     而原告主張其因本件事故所致傷勢支出醫療費用171,196元
     ，業據其提出天晟醫院急診、住院、門診醫療費用收據、
     杏元骨科診所掛號單收據、大林復健科診所門診費用明細
     、陳炯旭診所藥品明細收據、光隆中醫診所處方暨費用收
     據、新隆中醫診所處方暨費用收據、中美醫院繳費收據、
     國軍桃園總醫院附設民眾診療服務處醫療費用明細收據、
     華揚醫院門診醫療費用收據等為證（見本院卷第24至36頁
     、67至72頁、81至88頁）。並經本院逐一檢視核算前開單
     據，可知原告支出醫療費用總計為171,786元，而原告僅請
     求171,196元，核屬有據，應予准許。
　 ⑵至被告辯稱原告係因腰部挫傷、焦慮症及適應障礙症而至大
     林復健科診所、光隆中醫診所、陳炯旭診所等診所及醫院
     就診，而與本件事故無關，故應排除上開診所及醫院所支
     出醫療費用部分云云。惟查，本院審酌原告因本件事故所
     受系爭傷害包含腰椎部位，且系爭診斷證明書A醫囑欄亦載
     有原告需穿戴護腰背架，可見原告腰部所受傷害非屬輕微
     ，故其至上開診所進行中醫治療及復健難謂與本件事故無
     因果關係。又本件事故係原告騎乘腳踏自行車遭被告撞擊
     ，而受有非屬輕傷之傷勢，衡情一般人遭遇此事故，皆會
     感到恐懼，並有可能產生心理創傷，是原告因焦慮症及適
     應障礙症而至陳炯旭診所就診，亦難謂與本件事故無因果
     關係。故被告所辯，不足憑採。
 2.看護費45,600元部分：
　⑴全日住院看護費9,600元之部分：
　　按親屬代為照顧被害人之起居，固係基於親情，但親屬看護
    所付出之勞力並非不能評價為金錢，雖因二者身分關係而免
    除被害人之支付義務，惟此種基於身分關係之恩惠，自不能
    加惠於加害人，故由親屬看護時雖無現實看護費之支付，仍
    應認被害人受有相當於看護費之損害，得向上訴人請求賠償
    ，始符公平原則（最高法院99年度台上字第531號裁判意旨
    參照）。原告主張因系爭傷害，住院期間（即4日）需由專
    人照顧休養等情，業據原告提出載有「需看護專人照顧一個
    月」之系爭診斷證明書A（見本院卷第17頁），是認原告於
    住院期間確有專人照顧之必要。而據原告所提之看護證明可
    知其係由妹妹所照護（見本院卷第21至22頁），依上揭說明
    ，堪認原告受有相當於看護費之損害，又依一般社會通常經
    驗，全日看護之金額應以每日2,200元計算始屬合理，則原
    告請求全日住院看護費8,800元（計算式：2,200元×4=8,800
    元），為有理由，應予准許，逾此範圍之請求即屬無據，應
    予駁回。
  ⑵半日在家看護36,000元之部分：原告請求半日在家看護36,00
    0元，業據其提出系爭診斷證明書A及看護證明書為證。又原
    告所提之看護證明書上所載1日看護費用為1,200元，與市場
    行情相符，則原告請求1個月在家看護費36,000元（計算式
    ：1,200元×30=36,000元），應屬有據。
　⑶準此，原告得請求之看護費用即為44,800元(計算式：8,800＋
    36,000＝44,800)，逾此範圍之請求即屬無據，應予駁回。
 3.就醫交通費18,610元部分：
  ⑴原告主張其於109年4月15日至110年4月23日就診期間，從原
    告家（即桃園市○○區○○○路○段000號13樓）至中美醫院共計2
    6次，支出就醫交通費7,150元；至天晟醫院共計8次，支出
    就醫交通費2,120元；至大林復健科診所共計24次，支出就
    醫交通費6,360元；至國軍桃園總醫院共計4次，支出就醫交
    通費2,980元，共計18,610元（見本院卷第101頁），而原告
    至上開診所、醫院就診與本件事故有因果關係，已如前述。
　⑵復經本院以GOOGLE查詢計程車試算車資，自原告家至中美醫
    院之單次車資應為250元，復依中美醫院收據彙總單可知（
    見本院卷第36頁），原告於上開就診期間確實至中美醫院26
    次，是原告此部分得請求之就醫交通費為6,500元（計算式
    ：250×26＝6,500元）；原告家至天晟醫院之單次車資應為26
    0元，復依系爭診斷證明書A可知，原告於上開就診期間至天
    晟醫院看了4次門診（來回即8次），是原告部分得請求之就
    醫交通費2,080元（計算式：260×8＝2,080元）；從原告家至
    大林復健科診所單次車資應為285元，復依大林復健科診所
    門診費用收據可知，原告於上開就診期間至大林復健科診所
    看診（含復健）12次（來回即24次），故原告此部分得請求
    之就醫交通費應為6,840元（計算式：285×24＝6,840元）；
    從原告家至國軍桃園總醫院單次車資應為715元，惟觀諸原
    告所提之國軍桃園總醫院醫療費用收據，僅可知原告於上開
    就診期間至國軍桃園總醫院1次（來回即2次，見本院卷第35
    頁），是此部分原告得請求之就醫交通費應為1,430元（計
    算式：715×2＝1,430元）。
　⑶準此，原告得請求就醫交通費合計應為16,850元（計算式：6
    ,500＋2,080＋6,840＋1,430＝16,850元），逾此範圍之請求即
    屬無據，應予駁回。
 4.薪資損失277,668元部分：
　⑴按當事人已證明受有損害而不能證明其數額或證明顯有重大
    困難者，法院應審酌一切情況，依所得心證定其數額。民事
    訴訟法第222條第2項定有明文。
　⑵原告主張其為壽險人員，因系爭傷害而受有不能工作之損失
    等情，業據其提出108年度各類所得扣繳暨免扣繳憑單及109
    年4月至7月富邦人壽薪津明細查詢、富邦人壽准假同意書等
    件影本為證（見本院卷第18、20、135至138頁），又系爭診
    斷證明書A醫囑欄記載「需休養至109年7月31日」（見本院
    卷第17頁），堪認系爭傷害確實會影響原告工作之執行，自
    有休養請假之必要。
  ⑶查原告於108年度自富邦人壽保險股份有限公司取得之薪資所
    得為1,165,222元，平均月收入97,102元（計算式：「1,165
    ,222元」÷12＝97,102元，元以下四捨五入），此有上開108
    年度各類所得扣繳暨免扣繳憑單可佐（見本院卷第18頁），
    而原告於本件事故發生後之109年4至7月薪資僅有7,914元、
    30,135元、31,788元、12,925元，有富邦人壽薪津明細查詢
    在卷足憑（見本院卷第135至138頁），堪認原告於事故後之
    109年4至7月，薪資有明顯減少。又原告雖因本件事故請公
    傷假108日，然原告係從事保險業務工作，其收入來源除基
    本底薪外，亦包含保險契約之報酬，而觀諸原告上開所得資
    料可知，原告於請公傷假期間雖仍有領取部分薪資，惟明顯
    較其事故發生前1年之平均月薪資減少，堪認因本件事故確
    實受有薪資損失。
  ⑷末查，原告因本件事故收受有薪資損失，業經本院認定如前
    ，然原告之工作薪資因包含基本底薪及保險契約之報酬每月
    薪資非固定，而不能證明其數額，是本院依民事訴訟法第22
    2條第2項之規定，並參酌行政院主計處薪情平臺查詢資料，
    人身保險業、女性、每人每月總薪資統計值，109年4至7月
    分別為74,021元、67,949元、80,876元、76,878元，並以此
    為基準計算，扣除上開期間原告取得之收入7,914元、30,13
    5元、31,788元、12,925元，認定原告109年4至7月之薪資損
    失應為216,962元（計算式：74,021＋67,949＋80,876＋76,878
    －7,914元－30,135元－31,788元－12,925元＝216,962元），原
    告逾此範圍之請求即屬無據，應予駁回。
  5.保健食品及輔具費用9,527元部分：
　 ⑴保健食品3,767元部分：原告主張其上揭傷勢需食用保健食
     品，因而支出保健食品費用，固據其提出發票為證（見本
     院卷第38、67頁），惟原告未說明該營養補充品與原告所
     受系爭傷害間有何食用之必要性，且觀諸上開食品，均無
     醫師處方箋或醫療院所出具之診斷證明書，證明為治療其
     受之傷害所必需，是原告此部分請求，應無足取。
　 ⑵輔具費用5,760元部分：原告主張其因系爭傷害，支出輔具
     費用5,760元等情，並提出杏一醫療用品(股)公司訂貨單為
     憑(見本院卷第37頁)，且為被告所不爭執，自應准許。
  6.後續手術費用600,000元部分：原告因本件事故而受有系爭
    傷害，已如前述。依原告所提出之系爭診斷證明書B所載「
    須接受腰椎減壓及內固定骨融合手術及椎體護駕固定，預估
    需花費30至60萬元」（見本院卷第66頁），是可認為此部分
    原告有預為請求之必要性，惟因原告尚未進行手術而無法提
    出相關單據證明實際損害金額，故本院認後續手術費用以40
    萬元始為適當。是原告逾此範圍之請求，當屬無據，無從憑
    採。
  7.精神慰撫金450,000元部分：
　　按不法侵害他人之身體、健康、名譽、自由、信用、隱私、
    貞操，或不法侵害其他人格法益而情節重大者，被害人雖非
    財產上之損害，亦得請求賠償相當之金額。民法第195條第1
    項前段定有明文。而法院對於慰撫金之量定，應斟酌實際加
    害情形所造成之影響、被害人所受精神上痛苦之程度，雙方
    之身分、地位、經濟狀況及其他各種情形，以核定相當之數
    額（最高法院47年台上字第1221號、51年台上字第223號判
    例參照）。經查，原告因本件事故受有系爭傷害，已如前述
    ，衡情其身體及精神應受有相當之痛苦，其請求被告賠償非
    財產上之損害，應屬有據；本院審酌原告傷勢之程度、受傷
    之部位、被告之加害程度以及兩造之年齡、社會地位、資力
    （屬於個人隱私資料，僅予參酌，爰不予揭露）等一切情狀
    ，認為原告得請求之非財產上損害賠償，以200,000元為當
    ，逾此數額之請求，則無理由。
(三)原告與有過失：　　　
　1.按損害之發生或擴大，被害人與有過失者，法院得減輕賠償
    金額，或免除之。前二項之規定，於被害人之代理人或使用
    人與有過失者，準用之，民法第217條第1、3項定有明文。
    且此項規定之目的，在謀求加害人與被害人間之公平，故在
    裁判上法院得以職權減輕或免除之（最高法院85年台上字第
    1756號判例意旨參照）。次按慢車種類及名稱如下：一、自
    行車：㈠腳踏自行車。慢車行駛之車道，應依標誌或標線之
    規定行駛；無標誌或標線者，應依下列規定行駛：一、應在
    劃設之慢車道上靠右順序行駛，在未劃設慢車道之道路，應
    靠右側路邊行駛。本條例用詞，定義如下：四、行人穿越道
    ：指在道路上以標線劃設，供行人穿越道路之地方。道路交
    通安全規則第6條第1款第1目、第124條第3項第1款、道路交
    通管理處罰條例第3條第1項第4款所明定。是足認除行人外
    ，其他車輛（含腳踏自行車）均不得行駛於行人穿越道。
　2.經查，原告於警詢時自陳：本件事故發生時，系爭路口號誌
    為綠燈，並有看到肇事車輛從左側駛至，惟當時不及反應而
    遭肇事車輛碰撞，復依道路交通事故現場圖可知，原告係騎
    乘腳踏自行車行經行人穿越道欲至對向。另參本院110年度
    桃交簡字第628號被告過失傷害刑事案件，勘驗肇事車輛行
    車紀錄器檔案之結果(見本院110年度桃交簡字第628號刑事
    案件卷第13至33頁，詳如附件)，可見原告於事故時係騎乘
    自行車違規穿越行人穿越道，而依當時客觀情形，原告並無
    不能注意之情事，卻疏未注意遵守交通規則，騎乘自行車穿
    越行人穿越道，而其速度較諸行人行走行人穿越道速度為快
    ，使被告駕駛肇事車輛不及反應而發生碰撞，顯見原告騎車
    行為就本件事故之發生，亦與有過失。
  3.復查，本件事故發生時，系爭捐血車停放於系爭路口轉角處
    （即劃有紅線之禁止停車路段上），有現場照片1份在卷可
    佐（見本院卷第46頁正反面），而自上開現場照片可知系爭
    捐血車之體積較一般車輛高大，會影響行經行人穿越道之用
    路人（含車輛與行人）之視野，是系爭捐血車若未於事故當
    時停放在禁止停車之路段，即可使兩造提早發現彼此之時間
    ，堪認系爭捐血車違規停車行為與本件事故發生亦具有因果
    關係，故違停該車之駕駛，於本件事故亦有過失。是以，本
    院斟酌本件事故發生時三方各自違反注意義務之情節、迴避
    事故發生之可能性，認本件事故之發生，被告及系爭捐血車
    之駕應負擔80％、原告應負擔20％之過失責任。
(四)原告得請求賠償之金額若干？　　　
　1.按民事上之共同侵權行為人間不以有意思聯絡為必要，數人
    因過失不法侵害他人之權利，苟各行為人之過失行為均為其
    所生損害之共同原因，即所謂行為關連共同，亦足成立共同
    侵權行為（司法院例變字第1號變更判例會議決議意旨參照
    ）。是數人之侵權行為與損害結果間均具相當因果關係時，
    即應就損害之全部負擔連帶賠償責任，以利損害之填補，至
    於個別行為人依其可歸責程度，就損害結果按比例負擔賠償
    責任，則屬連帶債務人間內部分擔額之問題。
　2.查被告與系爭捐血車之駕駛就本件事故之發生具有過失，且
    原告所受損害與被告及系爭捐血車之駕駛之過失行為間，具
    有相當因果關係，已如前述，被告及系爭捐血車之駕駛自應
    就原告所受損害負賠償責任，復依首揭規定，原告請求被告
    賠償其所受損害，洵屬有據，自應准許。
　3.是以，前開原告得請求之費用合計1,005,568元（計算式：1
    71,196元＋44,800元＋16,850元＋216,962元＋5,760＋400,000元
    ＋200,000＝1,055,568元），復依兩造過失責任比例計算，則
    原告得請求被告給付之費用應為844,454元（計算式：1,055
    ,568元×80％＝844,454元，元以下四捨五入），逾此範圍之請
    求，即屬無據，應予駁回。至於被告與前開系爭捐血車之駕
    駛過失行為責任比例，則屬共同侵權行為人間內部分擔額問
    題，應由被告另行向其為主張，而與原告對被告之請求無涉
    ，併予敘明。
(五)強制責任險：
　　按強制汽車責任保險法第32條規定，保險人依本法規定所為
    之保險給付，視為被保險人損害賠償金額之一部分；被保險
    人受賠償請求時，得扣除之。是被保險人受賠償請求時，得
    依上開規定扣除請求權人已領取之保險給付，乃係損害賠償
    金額算定後之最終全額扣除，故在被害人與有過失之情形，
    應先適用民法第217條第1項規定算定賠償額後，始有依上開
    規定扣除保險給付之餘地。如於請求賠償之金額中先予扣除
    保險給付，再為過失相抵之計算，無異減少賠償義務人所得
    扣除之強制汽車責任保險給付額，當非上開規定之本意（最
    高法院104年台上字第1743號民事判決參照）。經查，原告
    於本件事故發生後，已受領強制汽車責任保險理賠78,065元
    等情，有原告存摺內頁附卷可參(見本院卷第102頁)，且為
    兩造所不爭執，則該理賠金額應自被告應賠償之金額中扣除
    ，經扣除後，原告得請求被告賠償766,389元（計算式：844
    ,454-78,065=766,389）。
四、綜上所述，原告依民法第184條第1項前段、第191條之2、第
    193條第1項及第195條第1項前段之規定，請求被告給付原告
    766,389元，為有理由，應予准許；逾此範圍之請求，則屬
    無據，應予駁回。　　　　　
五、本件原告勝訴部分係就民事訴訟法第427條適用簡易程序所
    為被告敗訴之判決，依同法第389條第1項第3款規定，爰依
    職權宣告假執行。並依被告之聲請，宣告如被告為原告預供
    擔保，得免為假執行。又法院應依職權宣告假執行者，本無
    庸原告為聲請，若原告仍聲請願供擔保宣告假執行者，該聲
    請僅在促使法院職權發動，法院仍係本於職權而宣告，自無
    庸對該聲請為准駁之裁判。至原告敗訴部分，其假執行之聲
    請已失其附麗，爰另為駁回假執行聲請之諭知。　　　　　
六、本件事證已臻明確，兩造其餘攻擊防禦方法及證據，核與判
    決之結果不生影響，爰不一一論列，併此敘明。 　　　
七、訴訟費用負擔之依據：民事訴訟法第79條。又法院為終局判
    決時，應依職權為訴訟費用之裁判，同法第87條第1項亦有
    明文。本件原告體傷、交通費用、及精神損失等部分，係由
    本院刑事庭移送之附帶民事訴訟事件，依刑事訴訟法第504
    條第2項之規定，免納裁判費用。惟原告追加請求後續手術
    費用部分，仍依前揭規定，諭知訴訟費用之負擔如主文第3
    項所示，另原告聲明減縮部分之裁判費由原告自行負擔，附
    此敘明。
中    華    民    國   111    年     6    月    16    日
                  中壢簡易庭      法  官  張博鈞
以上為正本係照原本作成。
如不服本判決，應於送達後20日內，向本院提出上訴狀並表明上
訴理由，如於本判決宣示後送達前提起上訴者，應於判決送達後
20日內補提上訴理由書（須附繕本）。
如委任律師提起上訴者，應一併繳納上訴審裁判費。
中    華    民    國   111    年     6    月    16    日
                                  書記官  張季容　　　
附件：
行車紀錄器檔案「00000000_114216.MOV 」檔 ①於監視器畫面時間2020年4月15日（下同）11時42分16秒，被告所駕自用小客車在桃園市中壢區中美路內側車道停等紅燈。 ②於11時42分28-31秒，上開路口之號誌燈由紅燈轉綠燈，被告所駕自小客車開始左轉，其車頭中間對準右轉及左轉輔助線之中間時，可見原告騎乘自行車行駛在中壢區中美路之人行道，嗣並右轉延平路之人行道。 ③於11時42分36秒，被告所駕自小客車繼續左轉，此時其車頭左側約對準左轉輔助線，原告所駕自行車此時被違停在延平路路口轉彎處之新竹捐血中心不詳車號（然車身標記「捐血車③」）之大巴士及其後方一輛不詳車號之小貨車（該二違停車輛占據延平路行人穿越道至路口轉彎處之路邊）擋住，而無法看見原告所駕自行車。 ④於11時42分40秒，被告所駕上開自小客車續行左轉，車頭轉進延平路，其車頭約在路口違規停車之上開不詳車號之小貨車車頭處，其自小客車車身即將轉正，此時可以看見原告騎乘之自行車之前車輪，該自行車在上開違停之捐血車車頭處，原告準備騎車自延平路行人穿越道穿越馬路。 ⑤於11時42分40秒，被告所駕上開自小客車沿延平路直行，其車頭約在路口違規停車之上開不詳車號之捐血車車尾處，原告騎乘之自行車在上開違停之捐血車車頭處，此時已可明顯看見該自行車全部車身。 ⑥於11時42分41秒，被告所駕自小客車距離延平路行人穿越道約半個車身，其車頭約在上開違停之捐血車前車輪後方，而原告騎乘之自行車自延平路行人穿越道穿越馬路，占據延平路外側車道往路口之延伸。 ⑦於11時42分42秒，被告所駕自小客車車頭已經駛至延平路行人穿越道前方，而原告騎乘之自行車駛至該行人穿越道之中間，被告所駕自小客車車頭即將撞擊原告騎乘之自行車。 ⑧於11時42分42秒，被告所駕自小客車在未煞車減速之情況下直接撞擊原告及其所騎自行車，原告遭撞後，人被撞飛至被告所駕自小客車引擎蓋右側。 ⑨被告左轉至上開③時開始加速，至其撞擊原告，車速約時速40公里。